臺灣新北地方法院三重簡易庭民事裁定
　　　　　　　　　　　　　　　　　 111年度重簡字第1497號
原      告  常在投資顧問有限公司

法定代理人  劉育涵  
被      告  張恩艇  
上列當事人間請求清償借款事件，本院裁定如下：
    主  文
本件移送臺灣臺北地方法院。
    事 實 及 理 由
一、按債務人對於支付命令於法定期間提出異議者，支付命令失
    其效力，以債權人支付命令之聲請，視為起訴或聲請調解，
    民事訴訟法第519條第1項定有明文。本件原告對被告聲請發
    支付命令，經本院以111年度司促字第10981號核發支付命令
    ，惟被告已於法定期間提出異議，前開支付命令即失其效力
    ，又無依法應經強制調解事由存在，是應以債權人即原告支
    付命令之聲請視為對債務人即被告起訴。
二、次按訴訟之全部或一部，法院認為無管轄權者，依原告聲請
    或依職權以裁定移送其管轄法院。當事人得以合意定第一審
    管轄法院，民事訴訟法第28條第1項、第24條分別定有明文
    。又債務人於受通知時，所得對抗讓與人之事由，皆得以之
    對抗受讓人，復為民法第299條第1項所明定。債權讓與係以
    移轉特定債權為標的之契約，其受讓人固僅受讓債權，而非
    承受契約當事人之地位，惟對於債之同一性不生影響，因此
    附隨於原債權之抗辯權，亦不因債權之讓與而喪失。且所謂
    得對抗讓與人之事由，不獨實體法上之抗辯，訴訟法上之抗
    辯亦包括在內，如合意管轄之抗辯及仲裁契約之抗辯等（最
    高法院87年度台抗字第630號裁判要旨參照）。
三、本件原告主張訴外人張世杰於民國110年12月17日向訴外人
    黃美麟借款新臺幣（下同）9萬元，邀同被告為連帶保證人
    ，詎訴外人張世杰未依約清償，迭經催討，均置之不理，嗣
    經訴外人黃美麟將上開借款債權合法讓與原告，爰起訴請求
    被告清償借款等情，業據提出借款契約、連帶保證書、本票
    、軌跡紀錄、電子郵件對話紀錄截圖、債權讓與契約及存證
    信函等件為證。查依被告與訴外人黃美麟簽訂之連帶保證書
    第9條第2項，約定若本保證書產生任何爭議，雙方合意以臺
    灣臺北地方法院為第一審管轄法院，有連帶保證書1份附卷
    可稽，原告自訴外人黃美麟受讓上開債權，自應受上開合意
    管轄之拘束，則兩造就本件法律關係所生之訴訟自應由臺灣
    臺北地方法院管轄。玆原告向無管轄權之本院起訴，顯係違
    誤，爰依職權將本件移送於該管轄法院。
三、依民事訴訟法第28條第1項，裁定如主文。
                      臺灣新北地方法院三重簡易庭
中　　華　　民　　國　　111 　年　　8 　　月　　1 　　日
                            法  官  彭松江
以上為正本係照原本作成。
如不服本裁定，應於送達後10日內，向本院提出抗告狀並表明抗
告理由，如於本裁定宣示後送達前提起抗告者，應於裁定送達後
10日內補提抗告理由書（須附繕本），並繳納抗告費新臺幣1000
元。
中　　華　　民　　國　　111 　年　　8 　　月　　1 　　日
                            書記官  許雁婷